臺灣臺北地方法院民事裁定
111年度法字第17號
聲  請  人  周宗堃即財團法人靈清鳳凰文化基金會之董事長

上列聲請人聲請變更財團法人靈清鳳凰文化基金會捐助章程，本
院裁定如下：
    主  文
財團法人靈清鳳凰文化基金會捐助章程第六條准予變更如附件捐
助章程修正條文對照表修正條文欄所示。
聲請人其餘聲請駁回。
聲請程序費用新臺幣壹仟元由聲請人負擔。
    理  由
一、按財團之組織及其管理方法，由捐助人以捐助章程或遺囑定
    之；捐助章程或遺囑所定之組織不完全，或重要之管理方法
    不具備者，法院得因主管機關、檢察官或利害關係人之聲請
    ，為必要之處分；又為維持財團之目的或保存其財產，法院
    得因捐助人、董事、主管機關、檢察官或利害關係人之聲請
    ，變更其組織，民法第62條、第63條分別定有明文。至不屬
    上述事項之章程變更，參酌民法第59條之規定，祇需取得目
    的事業主管機關之許可，即可聲請該管法院辦理變更登記，
    並無須聲請法院為必要處分。
二、聲請意旨略以：財團法人靈清鳳凰文化基金會業於民國110
    年11月2日第2屆第5次董事會決議通過修改捐助章程第4條、
    第6條、第18條，爰依法聲請裁定准予變更捐助章程等語。
三、經查，聲請人主張之上開事實，業據提出臺北市政府文化局
    110年12月21日北市文化文創字第1103000522號函、財團法
    人台北市靈清鳳凰文化基金會第2屆第5次董事會議紀錄及簽
    到表、出席董事會議委託書、修正前捐助章程、修正後捐助
    章程、捐助章程修正條文對照表、法人登記證書為證（見本
    院卷第13至45頁），堪信為實。觀諸聲請人聲請變更財團法
    人靈清鳳凰文化基金會捐助章程第6條係就董事選任及董事
    會之組織相關事宜為修正，核與財團法人之成立宗旨、精神
    並不違背，亦與民法有關財團法人之規定無牴觸，復經臺北
    市政府文化局110年12月21日北市文化文創字第1103000522
    號函同意修正（見本院卷第15頁），是聲請人聲請准予變更
    此部分條文，尚無不合，應予准許。
四、至捐助章程第4條及第18條僅係對財團法人之主事務所地址
    及章程修訂日期為修正，均與財團法人組織暨捐助章程所定
    財團之組織不完全、重要管理方法不具備或維持財團之目的
    或保存其財產無涉，揆諸前開說明，屬無庸法院裁定許可之
    事項，僅須向主管機關申請許可並向法院登記處聲請辦理章
    程變更登記即可，無聲請本院准予變更之必要，聲請人此部
    分聲請，於法不合，應予駁回。　　
五、依非訟事件法第21條第1項前段、第24條第1項裁定如主文。
中　　華　　民　　國　　111 　年　　 2　　月　　 7　　日
                        民事第六庭  法　官　許柏彥
以上正本係照原本作成。
如不服本裁定應於送達後10日內向本院提出抗告狀，並繳納抗告
費新臺幣1,000元。
中　　華　　民　　國　　111 　年　　2 　　月　　8 　　日
                                    書記官  蔡庭復
附件：本院卷第43頁修正條文對照表